【裁判字號】    92,裁,1564
【裁判日期】    921106
【裁判案由】    償還公費
【裁判全文】
最  高  行  政  法  院  裁  定                  九十二年度裁字第一五六四號
    抗  告  人  國立臺灣師範大學
    代  表  人  乙○○
    相  對  人  甲○○
右抗告人因與相對人甲○○間償還公費事件，對於中華民國九十一年十一月十八日臺
北高等行政法院九十年度訴字第二一八四號裁定提起抗告，本院裁定如左︰
    主  文
原裁定廢棄。
    理  由
一、抗告法院認為抗告有理由者，應廢棄或變更原裁定，行政訴訟法第二百七十二條
    準用民事訴訟法第四百九十二條規定甚明。次按當事人書狀，應記載當事人姓名
    、性別、年齡、身分證明文件字號、職業及住所或居所；當事人為法人、機關或
    其他團體者，其名稱及所在地、事務所或營業所，此為法定必須具備之程式。行
    政訴訟法第五十七條第一款固定有明文。惟行政法院對於當事人之送達，如應為
    送達之處所不明者，得依聲請或依職權為公示送達。行政訴訟法第八十一條第一
    款亦有明定。
二、本件抗告人因與相對人甲○○間償還公費事件，向原審提起行政訴訟，經原審依
    起訴狀所載相對人甲○○之住址「P.O.BOX 191 TAWAU SABAH MALAYSIA」囑託外
    交部條約法律司為送達，因無人認領而遭退回，致未合法送達。抗告人爰聲請為
    公示送達，並經原審裁定准為公示送達。嗣原審又裁定命抗告人應於十日內補正
    相對人甲○○之確實住址，並附其最新戶籍謄本及入出境紀錄等證明，抗告人逾
    期未補正，原審因予裁定駁回抗告人之訴。本院經核原裁定固非無見。惟查抗告
    人於原審提出之起訴狀，載明相對人之住所為「 P.O. BOX  191  TAWAU  SABAH
    MALAYSIA」，該起訴狀尚無欠缺行政訴訟法第五十七條第一款所規定之法定必備
    程式，縱依該住所有無法送達相對人，而有應為送達處所不明之情形，原審既准
    抗告人聲請為公示送達，並將公示送達公告黏貼於原審法院牌示處；抗告人且依
    原審函示將公示送達公告登載於新聞紙在案，此有原審法院公示送達證書及抗告
    人呈報登載公示送達公告之新聞紙在卷可按。本件如已合法送達，原審自應就實
    體依法審理。遽原審竟又裁定命抗告人應於十日內補正相對人甲○○之確實住址
    ，並附其最新戶籍謄本及入出境紀錄等證明，嗣抗告人逾期未補正，原審即以抗
    告人未載明相對人之真正住所或居所為由，逕予裁定駁回抗告人之訴，容有未洽
    。抗告意旨指摘原裁定不當，為有理由，應予廢棄，發回原法院調查審理後更為
    裁判。
三、依行政訴訟法第二百七十二條、民事訴訟法第四百九十二條，裁定如主文。
中    華    民    國    九十二      年     十一       月      六        日
                    最 高 行 政 法 院  第 五 庭
                                審 判 長 法  官      徐  樹  海
                                         法  官      蔡  進  田
                                         法  官      黃  合  文
                                         法  官      鄭  淑  貞
                                         法  官      林  茂  權
右  正  本  證  明  與  原  本  無  異
                                         法院書記官  王  褔  瀛
中    華    民    國    九十二      年      十一      月      六        日


司法院資訊處製作；財團法人民間司法改革基金會備份。
